【裁判字號】    90,上易,1525
【裁判日期】    901016
【裁判案由】    詐欺
【裁判全文】
臺灣高等法院高雄分院刑事判決                    九十年度上易字第一五二五號
    自  訴  人    信全交通事業股份有限公司
    代  表  人    徐永豐
    上訴人即被告  甲○○
                          住屏.
                          身分.
右上訴人因詐欺案件，不服臺灣屏東地方法院九十年度自字第七號中華民國九十年七
月十八日第一審判決，提起上訴，本院判決如左：
    主  文
上訴駁回。
    事  實
一、緣車牌號碼ＪＯ－九二九號之營業用大貨車原為洪文燦所有，並靠行於信全交通
    事業有限公司（以下簡稱：「信全公司」），而甲○○則為洪文燦之受僱人，擔
    任司機駕駛前開營業用大貨車。
二、民國八十四年間，洪文燦將前開車輛售予靠行之「信全公司」以抵償其積欠「信
    全公司」之債務。甲○○得知此事後，明知自己經濟狀況不佳，有預支薪水之情
    形，顯無償債能力，亦無償還債務之意，竟意圖為自己不法之所有，隱瞞經濟實
    況，而於八十四年十二月間，經由不知情之洪文燦介紹，向「信全公司」表示欲
    獨立營業，而購買該車號ＪＯ－九二九號之營業用大貨車，約定總價金為新台幣
    （下同）一百二十四萬八千元，以分期付款方式給付，並由甲○○簽發票面金額
    各為五萬二千元之本票二十四紙交予「信全公司」（其中首四期之本票票款係用
    以繳交洪文燦所欠之稅捐及保險費）收執，使「信全公司」之負責人徐永豐陷於
    錯誤而將該車交付予甲○○使用，惟該車因屬營業用大貨車須靠行，且甲○○尚
    未付清價款，故該車仍登記為「信全公司」所有。甲○○於取得該車後，僅給付
    首二期票款後，即將車駛往他處營業，不告而別，經「信全公司」以存證信函催
    告並分別於八十五年委請陳建州、於八十六年初委請韓得利二人查訪該車下落，
    均不見縱跡，迄今已有五年餘。且甲○○於使用該車期間，一再違反道路交通管
    理處罰條例受罰而未繳罰款，亦未繳納稅負及保險費，合計高達五十八萬九千一
    百八十三元。嗣因甲○○將該車送往彰化縣二水鄉福全汽車修理廠修理，經汽車
    修理廠通知「信全公司」取回始知上情。
三、案經信全公司提起自訴。
    理  由
一、訊據被告甲○○固坦承有於前開時、地向自訴人「信全公司」購車，並簽發本票
    予自訴人供擔保，迄今仍未繳清車款、罰款及稅金等事實，惟矢口否認有何詐欺
    犯行，辯稱：伊一直在中部開車工作，未付清購車款乃因「後來賺得不多」所致
    ；且當時洪文燦當時向其保證有兩年的工作，其才會購買該車，並沒有詐騙自訴
    人之意思云云。惟查：右揭事實業據自訴人之法定代理人徐永豐指訴綦詳，復核
    與證人洪文燦、陳建州、韓得利證述之情節相符，且有本票影本二十紙、稅費歷
    史表、違規紀錄表、存證信函、福全汽車修理廠修車費用表影本各一紙在卷可憑
    。雖被告以前揭情詞為辯，然其於購車前，經濟情況即已不佳，且有向僱用人洪
    文燦預支薪水之情形；購車後又僅繳付兩期車款，旋不告而別，逕自駕駛該車改
    往他處工作，經自訴人寄發存證信，並委人尋找，均置之不理，迄今已有五年餘
    ；更有甚者，此車輛在被告使用期間，竟積欠罰款、稅金高達五十八萬九千一百
    八十三元之多；於原審審理中，又一再表示願先繳清罰款再分期償還購車款，惟
    均未實踐其承諾；另其在本院調查中所辯稱：洪文燦曾保證給其兩年工作，才會
    買車云云，惟被告在原審供稱：洪文燦係因生意失敗，所以才將前開車輛出售給
    伊等語（見原審卷第五十一頁至五十二頁），是洪文燦當時既因生意失敗，並將
    謀生所用之前開車輛轉出售予被告，如何能再保證會給予被告兩年的工作，足見
    其此部分所辯，並不足採信。被告於行為時，有詐欺之故意及不法所有之意圖甚
    明，其所辯顯不足採，本件事證明確，被告犯行洵堪認定，應依法論科。
二、原審因而適用刑法第三百三十九條第一項，罰金罰鍰提高標準條例第一條前段規
    定，並審酌被告所詐得之財物為價值百萬元之營業用貨車、對自訴人所生之損害
    程度、犯罪之動機、手段，並無前科、犯後態度尚稱良好等一切情狀，爰量處有
    期徒刑七月，以資懲儆。經核原審認事用法俱無不合，量刑亦稱妥適，被告上訴
    意旨否認犯罪，空言指摘原判決不當，並無可取，為無理由，應予駁回。
據上論結，應依刑事訴訟法第三百六十八條，判決如主文。
中      華      民      國    九十      年      十    月    十六  日
                          臺灣高等法院高雄分院刑事第七庭
                                  審判長法官
                                        法官
                                        法官
不得上訴。
附錄：本判決論罪科刑法條：
刑法第三百三十九條第一項
意圖為自己或第三人不法之所有，以詐術使人將本人或第三人之物交付者，處五年以
下有期徒刑、拘役或科或併科一千元以下罰金。


司法院資訊處製作；財團法人民間司法改革基金會備份。
